# 应付债券关联方披露

提问人：烟波 钓 手 时间：2022-03-08 11:02:40
陈版主好
我们是集团下面的一家子公司，会通过发行企业债券进行融资。集团部分其他公司会在债券发行时点购买我们的债券，购买之后也会根据本公司的资金安排出售该部分债券，现在我们想收集相关的关联方交易数据进行披露，收集的数据包括：截止资产负债表日的应付债券余额，应付债券应付利息余额，及本年度利息支出发生额。
有如下疑问：
1 、在发行时点，关联公司购买我司债券我理解为关联交易，但是后续二级市场出售的行为完全不受我们控制，我们无法在债券登记结算机构获取最新的债券持有人信息，跟集团内其他公司逐一核对难度也很大，所以想确认财务报表上披露的应付债券的金额是初次购买的金额，还是于资产负债表日的金额。
2 、关于应付利息和利息支出，我理解既然集团其他公司有随时出售债券的可能性，资产负债表日的应付利息不一定给到当时的购买方，同理，利息支出也是，因此，应付债券的关联交易是否只需要披露本金余额，而不用管应付利息和利息支出。
3 、应付债券余额进行披露的时候，是否需要将利息调整分摊进去披露。
4 、此处应付债券关联交易的金额的收集在实务中是否有一些建议。
感谢！

回答人：chenyiwei
财务报表附注中一般不会披露应付债券的持有人明细。因此债券的交易一般不作为关联交易披露。债券最初发行时，由关联方认购的，可以作为关联交易披露，但一般后续不会披露由关联方持有的债券份额。
当然，如果是一些定向发行的、流通性较弱的、性质上更接近于借款的债券，可能可以做到，但这种情况下的关联交易披露应该也不会存在主帖中遇到的困难和问题。